【裁判字號】    89,訴,1460
【裁判日期】    900108
【裁判案由】    槍砲彈藥刀械管制條例
【裁判全文】
臺灣臺南地方法院刑事判決                        八十九年度訴字第一四六號
    公  訴  人  臺灣台南地方法院檢察署檢察官
    被      告  甲○○
右列被告因槍砲彈藥刀械管制條例案件，經檢察官提起公訴 (八十九年度偵緝字第八
七七號)，本院判決如左：
    主  文
甲○○未經許可，持有而土造子彈，累犯，處有期徒刑參月，併處新台幣參萬元，如
易服勞役，以新台幣玖佰元即銀元參佰元折算壹日。
扣案土造子彈參顆（含彈匣壹個）沒收。
    事  實
一、甲○○曾於於民國（下同）八十年間犯有妨害風化罪，經本院判處有期徒刑六年
    確定，於八十四年九月廿日執行完畢。嗣於八十八年一月間某日，於搬遷至台南
    縣仁德鄉○○村○○路○段一四五號三樓居住時，發現房間具有殺傷力之土造子
    彈五顆（含彈匣一個），經徵詢原居住人蕭榮彬表示拋棄所有權後，竟未經許可
    ，而持有之。嗣於八十八年三月一日廿二時五十分許，在上址為警查獲，並扣得
    土造子彈五顆（含彈匣一個）。
二、案經台灣台南地方法院檢察署檢察官自動檢舉偵查起訴。
    理  由
一、訊據被告甲○○供承於右揭時地持有扣案土造子彈五顆為警查獲之事實，然辯稱
    ：伊無意持有，伊只是忘記處理前屋主留下之物而已云云。惟查，扣案五顆土造
    子彈於被告遷入居住時即發現存有五顆子彈，果無意持有，按諸常人均知子彈係
    屬違禁物品，不得無故持有，自應於發現後即報警處理，被告未此之為，竟仍予
    收受持有，其謂無持有之意，所辯要不足取。此外並有如事實欄所載之土造子彈
    五顆可資佐證，而扣案之土造子彈五顆經送鑑定結果，認均具殺傷力，亦有內政
    部警政署刑事警察局八十八年三月十七日刑鑑字第二三二六○號鑑驗通知書一紙
    在卷足憑，被告犯行，事證明確，堪以認定。
二、核被告甲○○所為持有子彈之行為，係犯槍砲彈藥刀械管制條例第十二條第四項
    之持有子彈罪。又被告曾於八十年間犯有妨害風化罪，經本院判處有期徒刑六年
    確定，於八十四年九月廿日執行完畢，有台灣高等法院被告全國前案紀錄表乙份
    在卷可稽，被告於五年內再犯本件有期徒刑之罪，核屬累犯，應依法加重其刑。
    審酌被告犯罪之動機，持有子彈影響社會治安甚大，犯罪態度等一切情狀，量處
    如主文所示之刑，罰金部分並諭知易服勞役之折算標準。扣案之土製子彈五顆，
    除其中二顆，業經鑑驗機關試射後，僅剩餘彈殼，已不具殺傷力，非屬違禁物，
    毋庸為沒收之諭知外，其餘三顆，均係屬違禁物，應依刑法第三十八條第一項第
    一款之規定宣告沒收之。
據上論斷，應依刑事訴訟法第二百九十九條第一項前段，槍砲彈藥刀械管制條例第十
二條第四項，刑法第十一條前段、第四十七條、第四十二條、第三十八條第一項第一
款，罰金罰鍰提高標準條例第二條，判決如主文。
本案經檢察官張啟祥到庭執行職務。
中      華      民      國      九十      年      一      月      八    日
                                  臺灣臺南地方法院刑事第三庭
                                          法  官  董武全
右正本證明與原本無異。
如不服本判決，應於判決送達後十日內，向本院提出上訴狀。
                                          書記官  李春法
中      華      民      國      九十      年      一      月      八    日
附錄本件論罪科刑法條全文
槍砲彈藥刀械管制條例第十二條第四項
未經許可，持有、寄藏或意圖販賣而陳列子彈者，處五年以下有期徒刑，併科新台
幣三百萬元以下罰金。


司法院資訊處製作；財團法人民間司法改革基金會備份。
